【裁判字號】    98,訴,495
【裁判日期】    980527
【裁判案由】    毒品危害防制條例
【裁判全文】
臺灣臺北地方法院刑事判決               98年度訴字第495號
公  訴  人  臺灣臺北地方法院檢察署檢察官
被      告  甲○○
上列被告因違反毒品危害防制條例案件，經檢察官提起公訴（98
年度毒偵字第579 號），嗣因被告於準備程序中就被訴事實為有
罪之陳述，經本院告知簡式審判程序意旨，並聽取公訴人及被告
之意見後，本院合議庭裁定由受命法官獨任依簡式審判程序審理
，判決如下：
    主  文
甲○○施用第一級毒品，處有期徒刑捌月，扣案之第一級毒品海
洛因壹包（驗前淨重零點零零捌公克，驗後餘重零點零零伍參公
克）沒收銷燬；又施用第二級毒品，處有期徒刑陸月。應執行有
期徒刑壹年壹月，扣案之第一級毒品海洛因壹包（驗前淨重零點
零零捌公克，驗後餘重零點零零伍參公克）沒收銷燬。
    事  實
一、甲○○前於民國94年間因施用毒品案件，經本院以94年度毒
    聲字第196 號裁定送觀察、勒戒後，經評定有繼續施用毒品
    傾向，復以94年度毒聲字第1032號裁定令入戒治處所強制戒
    治，於95年12月24日執行完畢，經臺灣臺北地方法院檢察署
    檢察官於96年1 月23日以96年度戒毒偵字第32號不起訴處分
    確定。詎仍不知戒絕毒癮，明知海洛因及甲基安非他命係毒
    品危害防制條例第2 條第2 項第1 款、第2 款所明定之第一
    、二級毒品，不得持有及施用，仍於前述觀察、勒戒及強制
    戒治執行完畢釋放後5 年內，復分別基於施用第一級毒品海
    洛因及第二級毒品甲基安非他命之犯意，於98年2 月4 日20
    時55分回警採尿時回溯96小時內某時許，在其友人位於臺北
    市○○路住處，以將第一級毒品海洛因摻水置入注射針筒內
    施打身體之方式，施用第一級毒品海洛因1 次，及將第二級
    毒品甲基安非他命置於玻璃球內以火燒烤吸取其煙霧之方式
    ，施用第二級毒品甲基安非他命1 次。嗣於98年2 月4 日20
    時10分許，因形跡可疑，為警在臺北市○○區○○街91號前
    盤查查獲，並扣得第一級毒品海洛因1 包（驗前淨重0.008
    公克、驗後餘重0.0053公克），且經其同意採尿送驗後呈嗎
    啡及甲基安非他命陽性反應，始知上情。
二、案經臺北市政府警察局中正第二分局報請臺灣臺北地方法院
    檢察署檢察官偵查起訴。
    理  由
一、按本件被告甲○○所犯係死刑、無期徒刑、最輕本刑為3 年
    以上有期徒刑以外之罪，其於準備程序就前揭被訴事實為有
    罪之陳述，經受命法官告知簡式審判程序之旨，並聽取其與
    公訴人之意見後，本院認無不得或不宜改依簡式審判程序進
    行之處，爰依刑事訴訟法第273 條之1 第1 項、第284 條之
    1 ，裁定本件由受命法官獨任進行簡式審判程序，合先敘明
    。
二、訊據被告對於上揭時、地施用第一級毒品海洛因及第二級毒
    品甲基安非他命之事實坦承不諱，且被告為警查獲後，於98
    年2 月4 日20時55分許所採集之尿液，經送驗結果，呈嗎啡
    及甲基安非他命陽性反應，此有臺灣尖端先進生技醫藥股份
    有限公司98年2 月13日濫用藥物檢驗報告、臺北市政府警察
    局偵辦毒品案件尿液檢體委驗單各1 份附卷可稽。扣案之疑
    似海洛因粉末1 包，經送請交通部民用航空局航空醫務中心
    鑑定結果，確含第一級毒品海洛因成份（驗前淨重0. 008公
    克，驗後餘重0.0053公克），此有該局醫務中心航藥鑑字第
    0980677 號鑑定書1 紙在卷可憑。是被告前揭出於任意性之
    自白與事實相符，應堪採為被告有罪之證據，則被告分別施
    用第一級毒品海洛因及第二級毒品甲基安非他命各1 次之犯
    行，堪以認定。
三、被告前於94年間因施用毒品案件，經本院以94年度毒聲字第
    196 號裁定送觀察、勒戒後，經評定有繼續施用毒品傾向，
    復以94年度毒聲字第1032號裁定令入戒治處所強制戒治，於
    95年12月24日執行完畢，經臺灣臺北地方法院檢察署檢察官
    於96年1 月23日以96年度戒毒偵字第32號不起訴處分確定，
    此有臺灣高等法院被告前案紀錄表1 紙在卷足參，其於前案
    觀察、勒戒及強制戒治執行完畢後，5 年內再犯本件施用毒
    品罪之事實，事證明確，應予依法論科。
四、查海洛因、甲基安非他命分別係毒品危害防制條例第2 條第
    2 項第1 款、第2 款所稱之第一級、第二級毒品，不得非法
    持有、施用。核被告所為，係犯毒品危害防制條例第10條第
    1 項之施用第一級毒品罪及同條第2 項之施用第二級毒品罪
    。其施用第一級、第二級毒品前後，持有海洛因、甲基安非
    他命之低度行為，應為施用之高度行為所吸收，不另論罪。
    被告所犯上述2 罪，犯意各別，行為互殊，應予分論併罰。
    爰審酌被告經觀察、勒戒執行完畢後，仍未能戒絕惡習，復
    再次施用第一、二級毒品，足證前開保安處遇措施已難矯治
    其惡性，惟念其於犯罪後坦承犯行及所犯為自戕行為等一切
    情狀，分別量處如主文所示之刑，並定其應執行刑，以資懲
    儆。扣案之第一級毒品海洛因1 包（驗前淨重0.008 公克，
    驗後餘重0.0053公克），屬查獲之第一級毒品，爰依毒品危
    害防制條例第18條第1 項前段規定，不問屬於犯人與否，均
    予宣告沒收銷燬之。至於鑑驗耗損之第一級毒品海洛因，既
    已滅失，爰不再行諭知沒收銷燬。
據上論斷，應依刑事訴訟法第273 條之1 第1 項、第284 條之1
、第299 條第1 項前段，毒品危害防制條例第10條第1 項、第2
項、第18條第1 項前段，刑法第11條、第51條第5 款，判決如主
文。
本案經檢察官蔡彥守到庭執行職務。
中    華    民    國    98    年    5     月    27    日
                  刑事第十八庭  法  官  林芳華
以上正本證明與原本無異。
如不服本判決應於收受送達後10日內向本院提出上訴書狀，並應
敘述具體理由；其未敘述上訴理由者，應於上訴期間屆滿後20日
內向本院補提理由書（均須按他造當事人之人數附繕）「切勿逕
送上級法院」。
                                書記官  林鈴芬
中    華    民    國    98    年    5     月    27    日
附錄本案論罪科刑法條
毒品危害防制條例第10條
施用第一級毒品者，處 6 月以上 5 年以下有期徒刑。
施用第二級毒品者，處 3 年以下有期徒刑。


司法院資訊處製作；財團法人民間司法改革基金會備份。
